【裁判字號】    95,裁,2761
【裁判日期】    951214
【裁判案由】    戒嚴時期不當叛亂暨匪諜審判案件補償金
【裁判全文】
最  高  行  政  法  院  裁  定
                                     95年度裁字第02761號
上  訴  人  甲○○
被 上訴 人  財團法人戒嚴時期不當叛亂暨匪諜審判案件補償基
            金會
代  表  人  乙○○
訴訟代理人  馬在勤律師
上列當事人間因戒嚴時期不當叛亂暨匪諜審判案件補償金事件，
上訴人對於中華民國94年6月1日臺北高等行政法院93年度訴字第
2156號判決，提起上訴，本院裁定如下：
    主  文
上訴駁回。
上訴審訴訟費用由上訴人負擔。
    理  由
一、按對於高等行政法院判決上訴，非以其違背法令為理由，不
    得為之，行政訴訟法第242條定有明文。是對於高等行政法
    院判決上訴，若未具體說明原判決違背何項法令、不適用或
    如何適用不當之具體情事，即非主張原判決違背法令以為上
    訴理由，其上訴不應准許。
二、原判決駁回上訴人在原審之訴，略以：按「本條例所稱受裁
    判者，係指人民在戒嚴解除前，因觸犯內亂罪、外患罪或戡
    亂時期檢肅匪諜條例，經判決有罪確定或裁判交付感化教育
    者。」「有下列情形之一者，得於修正後本條例第2條第4項
    之規定期限內，準用本條例規定申請給付補償金：一於戒嚴
    時期因參與同一原因事實之行為，部分行為人為本條例第2
    條第1項規定之受裁判者，而其他行為人受內亂罪、外患罪
    或戡亂時期檢肅匪諜條例以外之有罪判決確定者。．．．三
    於民國37年12月10日起至動員戡亂時期終止前，因涉嫌觸犯
    內亂罪、外患罪或戡亂時期檢肅匪諜條例，遭治安或軍事機
    關限制人身自由而未經起訴、未經不起訴處分、經不起訴處
    分、未經裁判或受裁判者。」補償條例第2條第2項及第15條
    之1第1款、第3款分別定有明文。經查，上訴人主張其於45
    年9月11日遭空軍機械學校開除，復送往臺中縣清水鎮空軍
    後勤司令部第三供應處發修廠看管，於46年11月被羈押於臺
    北市○○○路空軍看守所，經判刑2年2個月，服刑1年1個月
    ，於47年間釋放等情，有前空軍作戰司令部46年度陶平審字
    第64號判決附原處分卷可稽，固堪信為真實。惟觀諸前開刑
    事判決所載，上訴人因於45年3月16日，與王昌海、宗雲
    、周祺、路翔及嚴紹勳等人，在空軍機械學校之教室內私自
    集會商議以絕食手段要脅該校，並當眾以「比共產黨還兇」
    之言詞公然侮辱該管學生隊長劉祥慈等犯行，經空軍作戰司
    令部以上訴人違反行為時陸海空軍刑法第75條第2項以其他
    方法公然侮辱上官罪，及第120條連續共同違背職守而秘密
    集會罪，而判處應執行有期徒刑2年2月確定，並非因觸犯內
    亂罪、外患罪或戡亂時期檢肅匪諜條例之罪，而經判決有罪
    確定或裁判交付感化教育，核與首揭補償條例規定得申請補
    償之要件不符，上訴人申請依該補償條例規定給予補償，即
    非有據等由，資為判斷之論據。
三、本件上訴意旨略以：軍法雖非以匪諜罪對上訴人判刑，但上
    訴人確實以匪諜罪嫌被捕而遭羈押並受刑罰執行云云，查上
    訴意旨核屬對原判決認定事實之爭執，並未具體說明原判決
    違背何項法令、不適用或如何適用不當之具體情事，即非主
    張原判決違背法令以為上訴理由，依首開規定及說明，其上
    訴為不合法，應予駁回。
四、依行政訴訟法第249條第1項前段、第104條、民事訴訟法第
    95條、第78條，裁定如主文。
中    華    民    國    95    年    12    月    14    日
                  第四庭審判長法  官  高  啟  燦
                              法  官  黃  璽  君
                              法  官  廖  宏  明
                              法  官  楊  惠  欽
                              法  官  林  樹  埔
以  上  正  本  證  明  與  原  本  無  異
中    華    民    國    95    年    12    月    15    日
                              書記官  彭  秀  玲


司法院資訊處製作；財團法人民間司法改革基金會備份。
